# 销售充值卡怎么确认收入？

提问人：ligo 时间：2010-08-12 15:04:52
我遇到一家公司是销售充值卡提供网络服务的，通过经销商销售充值卡，销售一张面值 12000 元的充值卡，从经销商那里收回 6000元，充值卡有效期为一年（公司网上提供端口服务），公司怎么确认销售收入呢？一次性确认 6000 元的收入呢，还是 6000 元分 12 个月确认收入？请大家发表意见，多谢！

回答人：chenyiwei
充值卡是什么用途？持卡人如何获取公司提供的产品或劳务？期满后未使用的储值如何处理？